臺灣高等法院刑事判決
111年度上易字第76號
上  訴  人  
即  被  告  黃世楷



上列上訴人因竊盜等案件，不服臺灣宜蘭地方法院110年度易字
第321、419號，中華民國110年11月25日第一審判決（起訴案號
：臺灣宜蘭地方檢察署110年度偵字第4382、4450、4767號，聲
請簡易判決處刑書案號：臺灣宜蘭地方檢察署110年度偵字第639
7、6707號），提起上訴，本院判決如下：
    主  文
上訴駁回。
    事實及理由
一、本案經本院審理結果，就檢察官聲請以簡易判決處刑部分，
    原審認不宜以簡易判決處刑，改依通常程序，並與檢察官提
    起公訴部分合併審理後，原審依上訴人即被告黃世楷之自白
    ，適用簡式審判程序，認為被告如其附表編號1、2、4、6、
    8至12所為，均係犯刑法第320條第1項之普通竊盜罪，編號3
    、5、13所為，均係犯刑法第321條第1項第1款之侵入住宅加
    重竊盜罪（編號13部分，檢察官起訴法條為刑法第320條第1
    項之竊盜罪，原審審理時告知此部分所犯法條之旨後，依法
    變更此部分所引之起訴法條），編號7部分，係犯刑法第321
    條第1項第1款、第2款之毀越窗戶侵入住宅竊盜加重罪及同
    法第320條第3項、第1項之竊盜未遂罪，依刑法第55條想像
    競合犯之規定，從一重論以毀越窗戶侵入住宅加重竊盜罪，
    被告所犯上開各罪均為累犯，按司法院釋字第775號解釋為
    個案衡量後，認仍均應依刑法第47條第1項之規定加重其最
    輕本刑，並審酌被告不循合法途徑取得所需，貿然下手行竊
    ，侵害他人財產權，惟念其犯後尚知坦承犯行，其雖於原審
    訊問時表示願與被害人和解，惟於原審第一次準備程序安排
    調解時經合法傳喚未到庭，且經到庭之被害人表示無意願再
    與被告和解，故被告迄未賠償被害人之損害，並考量其所竊
    得如編號2、11、13所示之物，已由被害人領回，及其於原
    審審理時自述高中肄業之智識程度、未婚需要扶養父親、之
    前從事連續壁工作，時薪新臺幣（下同）350元，有時候做
    整天就是8小時，每2天做1天半，然後休息半天等一切情狀
    ，就上開所犯普通竊盜罪，編號1、2、6、8至12部分，各處
    有期徒刑4月，編號4部分，處有期徒刑5月，如易科罰金，
    均以1千元折算1日，就上開所犯加重竊盜罪，編號3、13部
    分，各處有期徒刑8月，5、7部分，各處有期徒刑9月，並就
    上開所宣告得易科罰金各罪，依法定其應執行刑為有期徒刑
    1年2月，如易科罰金，以1千元折算1日，不得易科罰金各罪
    ，依法定其應執行刑為有期徒刑1年4月，並說明被告竊盜犯
    罪所得如附表編號1、3至10、120所示之物雖未扣案，仍應
    依刑法第38條之1第1項前段、第3項等規定，在所犯各罪項
    下宣告沒收，並於全部或一部不能沒收或不宜執行沒收時，
    追徵其價額，所得附表編號2、11、13所示之物，已經被害
    人領回而不予宣告沒收之理由，經核認事用法及量刑均無不
    當，應予維持，並引用第一審判決書記載之事實、證據及理
    由（如附件）。
二、被告上訴意旨略以：被告就起訴書及附表所載之竊盜等數案
    件，於警、檢、一審中均坦承犯行，被告會陸續犯下多起竊
    案，是因家父患有三高疾病，為看護家父，加上自己工作又
    常缺工，為能有零用才隨機應變，是被告所犯情輕法重，請
    依刑法第59條減輕其刑，被告所犯均屬竊盜罪，原審量刑過
    重，且合併定之應執行刑，也不符合公平原則，請予以撤銷
    改判云云。然刑法第59條之酌量減輕其刑，必須犯罪另有特
    殊之原因與環境等等，在客觀上足以引起一般同情，認為即
    予宣告法定低度刑期尤嫌過重者，始有其適用。本件被告上
    開所犯普通竊盜罪、加重竊盜罪，有期徒刑部分之法定最輕
    本刑分別為有期徒刑2月、6月，即使按累犯規定加重其最低
    本刑之刑度，與被告純係為一己私利即任意侵害私人財產權
    相較，在客觀上，並無任何足以引起一般人同情，且被告上
    開所述各情，純屬為了一己私利之犯罪動機，並非特別可憫
    恕之事由，按上說明，自無刑法第59條酌減其刑之適用。又
    原審就刑之裁量，業已敘明其理由如前，顯已以行為人之責
    任為基礎，審酌刑法第57條各款所列情形，為科刑輕重標準
    之綜合考量，其量定之刑罰，並未逾越法定刑度，亦無明顯
    失出失入之情形，且合併定之應執行刑，並未踰越刑法第51
    條第5款所定法律之外部性界限，刑度也有所減輕，顯已給
    予適度之刑罰折扣，符合法律授與裁量權之目的，與所適用
    法規目的之內部性界限無違，並無出於恣意裁量，自難遽指
    違法或不當。綜上說明，被告以前詞指摘原判決不當，均無
    理由，本件上訴應予駁回。至被告於本院審理時聲請傳喚附
    表編號13之被害人，要證明其所竊取車輛已經返回與被害人
    ，且其有遭該被害人毆打逼迫簽本票等事實，然有關此部分
    犯罪所得已經實際返還與被害人，已據原判決審酌並說明如
    前，至於被告是否遭該被害人毆打並被迫簽本票等情，俱與
    其本件之竊盜犯罪事實並無關連，是此部分調查證據之聲請
    並無必要，併予說明。
據上論斷，應依刑事訴訟法第368條、第373條，判決如主文。
本案經檢察官張鳳清提起公訴，檢察官張立言聲請簡易判決處，
檢察官沈念祖到庭執行職務。
中　　華　　民　　國　　111 　年　　3 　　月　　30　　日
                  刑事第十四庭  審判長法　官  黃斯偉
                                      法　官  黎惠萍
                                      法　官  許泰誠
以上正本證明與原本無異。
不得上訴。
                                      書記官  朱子勻
中　　華　　民　　國　　111 　年　　3 　　月　　30　　日